臺灣屏東地方法院刑事判決　　　　　　　　　　　　　九十三年度訴字第五三四號
　　公　訴　人　臺灣屏東地方法院檢察署檢察官
　　被　　　告　甲○○
右列被告因違反毒品危害防制條例案件，經檢察官提起公訴（九十三年度偵字第三九
七號），被告就被訴事實為有罪之陳述，本院合議庭裁定由受命法官獨任進行簡式審
判程序審理，判決如左：
    主    文
甲○○施用第一級毒品，處有期徒刑陸月，如易科罰金，以佰元折算壹日。扣案之
第一級毒品海洛因壹包（淨重零點壹捌公克、空包裝重零點貳貳公克）沒收銷燬、扣
案之注射針筒壹支沒收。
    事    實
一、甲○○前因施用毒品案件，經臺灣高雄地方法院先後以九十年度毒聲字第三四三
    三號、九十二年度毒聲字第三一○八號裁定送觀察勒戒，因認無繼續施用之傾向
    ，由臺灣高雄地方法院檢察署檢察官於民國八十九年五月十一日、九十二年七月
    四日，分別以八十九年度毒偵字第三一八○號、九十二年度毒偵字第一九二二號
    為不起訴處分確定，甲○○並於九十二年七月七日出勒戒所。詎甲○○仍無法戒
    除毒癮，明知海洛因業經公告列為毒品危害防制條例第二條第二項之第一級毒品
    ，不得非法持有、施用，仍於前開觀察、勒戒執行完畢釋放後五年內，基於施用
    第一級毒品海洛因之犯意，於九十三年四月四日下午二時十分許回溯七十二小時
    內某時（不含為警查獲後採尿前之期間），以注射針筒注射之方式，在其位於高
    雄縣鳳山市○○街七十號居處內，施用第一級毒品海洛因一次，嗣為警於九十三
    年四月四月下午一時十五分許，在高雄縣鳳山市○○路與正義街口查獲，並扣得
    第一級毒品海洛因一包（淨重○‧一八公克，空包裝重○‧二二公克）、及其所
    有供施用第一級毒品海洛因所用之針筒一支。
二、案經高雄縣政府警察局鳳山分局報請臺灣高雄地方法院檢察署呈請臺灣高等法院
    高雄分院檢察署令轉臺灣屏東地方法院檢察署檢察官偵查起訴。
    理    由
一、右揭施用第一級毒品之事實，業據被告於本院審理時坦承不諱，且被告於九十三
    年四月四日下午二時十分許經警採取其親自排放之尿液送請檢驗及複驗結果，均
    呈嗎啡陽性反應，此有高雄縣政府衛生局九十三年四月十二日煙檢字第六○○號
    煙毒尿液檢驗成績書、高雄醫學大學附設中和紀念醫院九十三年六月一日九三─
    一八四○濫用藥物尿液檢驗報告各一份附卷可稽。此外，復有扣案且經被告坦承
    為其所有、供施用第一級毒品海洛因使用之注射針筒一支可佐；又扣案疑似海洛
    因之白粉一包經送請法務部調查局檢驗結果，確含第一級毒品海洛因海洛因成分
    （淨重○‧一八公克，包裝重○‧二二公克），此有該局調科壹字第二二○○一
    七○六七號鑑定通知書一份附卷足參，此均為檢驗機關本於專業知識及以科學檢
    驗方法所得之結論，自可憑信，足認被告上開自白與事實相符，堪信為真實。又
    被告前因施用毒品案件，經臺灣高雄地方法院先後以九十年度毒聲字第三四三三
    號、九十二年度毒聲字第三一○八號裁定送觀察勒戒，因認無繼續施用之傾向，
    由臺灣高雄地方法院檢察署檢察官於八十九年五月十一日、九十二年七月四日分
    別以八十九年度毒偵字第三一八○號、九十二年度毒偵字第一九二二號為不起訴
    處分確定，甲○○並於九十二年七月七日出勒戒所等情，此有臺灣高等法院被告
    全國前案紀錄表、臺灣屏東地方法院檢察署刑案資料查註紀錄表在卷可稽，事證
    明確，被告於前揭觀察、勒戒執行完畢釋放後，五年內再犯毒品危害防制條例第
    十條第一項之施用第一級毒品犯行，洵堪認定，本件事證明確，應依法論科。
二、查海洛因為毒品危害防制條例第二條第二項第一款所規定之第一級毒品，是核被
    告所為，係犯同條例第十條第一項之施用第一級毒品罪。被告施用毒品期間持有
    第一級毒品之低度行為，為施用之高度行為所吸收，不另論罪。爰審酌被告前經
    觀察勒戒程序後，猶不知戒惕，復再施用第一級毒品，無視於毒品對於自身健康
    之戕害及國家對於杜絕毒品犯罪之禁令，顯無戒斷之決心，然念及其前開犯罪係
    戕害自身，尚未害及他人，且犯罪後復坦承犯行，態度尚佳等一切情狀，量處如
    主文所示之刑，並諭知易科罰金之折算標準，以資儆懲。另扣案之第一級毒品海
    洛因一包（淨重○‧一八公克，空包裝重○‧二二公克），因包裝已與毒品合而
    為一，無從析離，均應併依毒品危害防制條例第十八條第一項前段之規定，宣告
    沒收併銷燬；扣案之注射針筒一支，係被告所有，供施用第一級毒品之器具（非
    毒品危害防治條例第十一條第三項所謂「專供施用毒品之器具」），業據其供明
    在卷，爰依刑法第三十八條第一項第二款之規定，宣告沒收。
據上論斷，應依刑事訴訟法第二百七十三條之一第一項、第二百九十九條第一項前段
，毒品危害防制條例第十條第一項、第十八條第一項前段，刑法第十一條、第四十一
條第一項前段，第三十八條第一項第二款，罰金罰鍰提高標準條例第二條，判決如主
文。
本案經檢察官盧明軒到庭執行職務。
中      華      民      國      九十三     年    九    月    二十       日
                                      臺灣屏東地方法院刑事第六庭
                                          法  官  許心
右正本證明與原本無異。
如不服本判決應於收受本判決送達後十日內向本院提出上訴書狀，其未敘述上訴理由
者，並得於提起上訴後十日內向本院補提理由書狀（均須按他造當事人之人數附繕本
 ）「切勿逕送上級法院」
                                          書記官  林香如
中    華    民    國     九十三      年      九      月      二十一     日
附錄本判決論罪之法條：
毒品危害防制條例第十條
施用第一級毒品者，處六月以上五年以下有期徒刑。
施用第二級毒品者，處三年以下有期徒刑。
